【裁判字號】    92,訴,155
【裁判日期】    920918
【裁判案由】    清償借款
【裁判全文】
臺灣花蓮地方法院民事判決  九十二年度訴字第一五五號
    原      告  合作金庫銀行股份有限公司
    法定代理人  乙○○
    訴訟代理人  丙○○
    被      告  丁○○○○○○.
                              .
    訴訟代理人  甲○○        .
    被      告  戊○○○○○○.
右當事人間請求清償借款事件，本院判決如左：
    主      文
被告應連帶給付原告新臺幣肆佰萬元，及自民國八十八年八月八日起至清償日止，按
年息百分之九點九五計算之利息，及按上開利率百分之二十計算之違約金。
訴訟費用由被告連帶負擔。
    事實及理由
一、原告主張被告丁○○○○○○於民國八十五年間邀同被告戊○○○○○○為連帶
    保證人，向原告借款新台幣（下同）四百萬元，約定於八十六年五月十五日清償
    ，利息按年利率百分之九點九五計算，遲延履行時，除應按上開利率計息外，逾
    期清償在六個月以內者，按上開利率百分之十，超過六個月者，按上開利率百分
    之二十計付違約金。詎被告僅繳息至八十八年八月七日止，本金尚欠四百萬元，
    屢經催討，均未置理，爰依消費借貸及連帶保證之法律關係請求被告連帶給付四
    百萬元，及如主文第一項所示之利息、違約金。
二、被告對於原告所提借據上借款人丁○○○○○○、連帶保證人戊○○○○○○之
    簽名均為真正等情並不爭執，惟以：(一)被告丁○○○○○○方面：我記得當時是
    用我父親陳國村之名辦理借款，我不清楚為何原告所提借據上借款人會變成我的
    名字，但我目前無力清償；(二)被告戊○○○○○○方面：我無力清償等語，並聲
    明請求駁回原告之訴。
三、本件原告主張之事實，業據提出與所述相符之借據一份為證，被告對於該借據之
    真正均不爭執，復依上開證物，應認原告之主張為真實。
四、按借用人應於約定期間內，返還與所借用物種類、品質、數量相同之物；稱保證
    者，謂當事人約定，一方於他方之債務人不履行債務時，由其代負履行責任之契
    約；又保證債務，除契約另有訂定外，包含主債務之利息、違約金、損害賠償及
    其他從屬於主債務之負擔；另連帶債務之債權人，得對債務人中之一人或數人，
    同時或先後請求全部或一部之給付，民法第四百七十八條、第七百三十九條、第
    七百四十條、第二百七十三條第一項分別定有明文。本件原告主張借款人即被告
    丁○○○○○○未依約還款，已如前述，則其自應負清償借款之責；又被告戊○
    ○○○○○既為連帶保證人，即應負連帶清償責任。
五、從而，原告依消費借貸及連帶保證之法律關係請求被告連帶給付四百萬元，及如
    主文第一項所示之利息、違約金，為有理由，應予准許。
六、結論：本件原告之訴為有理由，依民事訴訟法第八十五條第二項，判決如主文。
中      華      民      國    九十二    年      九      月     十八     日
                        臺灣花蓮地方法院民事庭
~B法      官  楊碧惠
右正本証明與原本無異。
如對本判決不服，應於送達後廿日內，向本院提出上訴狀（應抄附繕本）。
~B法院書記官  黃智美
中      華      民      國    九十二    年      九      月     十八     日


司法院資訊處製作；財團法人民間司法改革基金會備份。
